【裁判字號】    99,交聲,58
【裁判日期】    990125
【裁判案由】    違反道路交通管理處罰條例聲明異議
【裁判全文】
臺灣士林地方法院交通事件裁定          99年度交聲字第58號
原處分機關  臺北市交通事件裁決所
異  議  人
即受處分人  甲○○
上列異議人即受處分人因違反道路交通管理處罰條例案件，對於
臺北市交通事件裁決所於民國98年12月4 日所為之處分（北市裁
申字第裁22-A00XBC167號）聲明異議，本院裁定如下：
    主  文
異議駁回。
    理  由
一、按汽車駕駛人迴車時，在設有禁止迴車標誌者之路段迴車者
    ，處新臺幣（下同）600 元以上1,800 元以下罰鍰；並記違
    規點數1 點，道路交通管理處罰條例第49條第2 款、第63條
    第1 項第1 款定有明文。
二、原處分意旨略以：本件異議人即受處分人甲○○，於民國97
    年12月7 日下午5 時58分，駕駛車牌號碼1120-TQ 號自用小
    客車，在臺北市○○○路與鄭州路口東向東處，經警舉發有
    「在設有禁止迴車標誌路段迴車」之違規，爰依道路交通管
    理處罰條例第49條第2 款、第63條第1 項第1 款（原處分漏
    載第1 項第1 款）之規定，裁處罰鍰1,800 元，並記違規點
    數1 點。
三、聲明異議意旨略以：伊當時並無違規迴車之事實，僅係企圖
    迴車而已，卻遭裁罰違規迴車，為此不服故提出聲明異議云
    云。
四、經查，證人即現場舉發本件違規之臺北市交通大隊直二分隊
    警員乙○○到庭證稱：伊於上開時、地見異議人駕駛上開車
    輛從鄭州路東向迴轉至鄭州路，當時伊見異議人車頭轉向鄭
    州路，已完成迴轉動作，正等待切入對向鄭州路時，伊便將
    異議人攔下開單；當時視線狀況正常，伊站立位置離異議人
    車輛很近，異議人一迴轉就在伊前方約2 、3 公尺，是伊可
    明確看到異議人駕駛車輛之動作，而伊與異議人素不相識，
    亦無恩怨等語明確（見本院卷第14頁至第15頁）。經核證人
    乙○○係就案發當日親身經歷之舉發經過作證，所證內容，
    就其目擊異議人違規情節及舉發經過敘述詳確，顯非一般憑
    空捏造證詞可擬，且證人與異議人原不相識，2 人間並無怨
    恨仇隙，故證人要無設詞誣陷異議人違規，進而招致偽證重
    罪之可能及必要，是其證詞應屬可信，況異議人亦自承：伊
    企圖要迴轉鄭州路，車頭也有偏向等語（見本院卷第15頁）
    ，更可徵異議人當時確有為上開迴轉之違規行為，此外復有
    證人現場繪製之現場圖1 紙在卷可憑（見本院卷第17頁），
    又異議人既已為前開迴轉行為，自屬違反交通法規，縱其辯
    稱嗣後因對向車道壅塞無法切入而欲左轉云云（見本院卷第
    15頁），仍不足以影響本件交通違規事實之成立，更不得據
    以為免罰之依據，是異議人前開所辯，不足為採。
五、綜上所述，本件異議人於上開時地，駕駛上開車輛，而有「
    在設有禁止迴車標誌路段迴車」之違規行為，原處分機關依
    據道路交通管理處罰條例第49條第2 款、第63條第1 項第1
    款規定，對異議人裁處罰鍰1,800 元並記違規點數1 點，其
    認事用法並無違誤，核無不當。本件異議為無理由，應予駁
    回。
據上論斷，應依道路交通案件處理辦法第19條，裁定如主文。
中    華    民    國    99    年    1     月    25    日
                        交通法庭法  官  劉育琳
以上正本證明與原本無異。
如不服本裁定應於裁定送達後 5日內向本院提出抗告狀。
                                書記官  朱宮瑩
中    華    民    國    99    年    1     月    25    日


司法院資訊處製作；財團法人民間司法改革基金會備份。
